臺灣新北地方法院刑事裁定
111年度聲字第697號
聲  請  人  臺灣新北地方檢察署檢察官
受  刑  人  林儀宏



上列聲請人因受刑人數罪併罰有二裁判以上，聲請定其應執行刑
（111年度執聲字第498號），本院裁定如下：
    主  文
甲○○所犯如附表所示之罪，所處如附表所載之刑，應執行有期
徒刑貳年肆月。
    理  由
一、聲請意旨略以：受刑人甲○○因犯詐欺等案件，先後經判決確
    定如附表，應依刑法第53條、第51條第5款，定其應執行之
    刑，爰依刑事訴訟法第477條第1項聲請裁定等語。
二、按數罪併罰，有二裁判以上者，依刑法第51條規定，定其應
    執行刑，刑法第53條定有明文。又數罪併罰，宣告多數有期
    徒刑者，於各刑中之最長期以上，各刑合併之刑期以下，定
    其刑期，但不得逾30年，刑法第51條第5款亦有明文。
三、查受刑人甲○○因犯詐欺等案件，先後經臺灣高等法院及本院
    判處如附表所示之刑，均經分別確定在案（詳如附表所載）
    ，有各該判決書及臺灣高等法院被告前案紀錄表在卷可稽。
    茲聲請人以本院為上開案件之最後事實審法院，聲請定其應
    執行刑，核無不合，應予准許。
四、茲審酌受刑人所犯如附表編號1至14所示之罪，均係加入詐
    欺集團並擔任監看車手領取款項及收取車手提領款項轉交指
    定之人等工作（俗稱收水），均係犯三人以上共同詐欺取財
    罪，且集中於民國109年10月間犯案，俱屬侵害財產法益之
    犯罪，犯罪類型、手法均相同，具高度重複性，各罪之獨立
    性較低，與侵害不可回復性之個人法益之犯罪有別，法益侵
    害之加重效應應予遞減，行為人透過各罪所顯示之人格面亦
    無不同責任非難重複程度較高之情，刑罰效果自應予遞減，
    俾較符合比例原則、責罰相當原則、重複評價禁止原則等內
    部性界限，又受刑人所犯如附表編號1至10所示之罪，前經
    本院以110年度金訴字第134號判決定應執行刑為有期徒刑1
    年10月，並經臺灣高等法院以110年度上訴字第2266號判決
    駁回上訴確定，而附表編號11至14所示之罪，經本院110年
    度金訴字第139號判決定應執行刑為有期徒刑1年5月確定，
    總計為有期徒刑3年3月，暨受刑人請求從輕量定應執行刑之
    意見（見本院卷附定應執行刑案件陳述意見查詢表），本院
    綜合上開各項情狀予以整體評價受刑人應受矯治之程度，並
    兼衡責罰相當與刑罰經濟之原則，爰依刑事訴訟法第477條
    第1項，刑法第53條、第51條第5款，裁定如主文。
中　　華　　民　　國　　111 　年　　5 　　月　　4 　　日
                  刑事第六庭    法　官  樊季康 
上列正本證明與原本無異。
如不服本裁定，應於裁定送達後五日內敘明抗告理由，向本院提
出抗告狀。
                                書記官　黃莉涵
中　　華　　民　　國　　111 　年　　5 　　月　　6 　　日
受刑人甲○○定應執行刑案件一覽表     編號  1 2 3 罪名  詐欺 詐欺 詐欺 宣告刑  有期徒刑1年4月 有期徒刑1年4月 有期徒刑1年4月 犯罪日期  109/10/29 109/10/29 109/10/27 偵查(自訴)機關 年度案號  新北地檢109年度偵字第42629號、110年少連偵字第28號、士林地檢110年少連偵字第27號 新北地檢109年度偵字第42629號、110年少連偵字第28號、士林地檢110年少連偵字第27號 新北地檢109年度偵字第42629號、110年少連偵字第28號、士林地檢110年少連偵字第27號  最後事實審 法院 臺灣高院 臺灣高院 臺灣高院  案　　號 110年度上訴字第2266號 110年度上訴字第2266號 110年度上訴字第2266號  判決日期 110/10/13 110/10/13 110/10/13  確定 判決 法院 臺灣高院 臺灣高院 臺灣高院  案號 110年度上訴字第2266號 110年度上訴字第2266號 110年度上訴字第2266號  判決 確定日期 110/12/02 110/12/02 110/12/02 是否為得易科罰金之案件  否 否 否 備註  新北地檢110年度執字第10625號 編號1-10經法院判決應執行有期徒刑1年10月。   
     編號  4 5 6 罪名  詐欺 詐欺 詐欺 宣告刑  有期徒刑1年4月 有期徒刑1年2月 有期徒刑1年2月 犯罪日期  109/10/17 109/10/29 109/10/29 偵查(自訴)機關 年度案號  新北地檢109年度偵字第42629號、110年少連偵字第28號、士林地檢110年少連偵字第27號 新北地檢109年度偵字第42629號、110年少連偵字第28號、士林地檢110年少連偵字第27號 新北地檢109年度偵字第42629號、110年少連偵字第28號、士林地檢110年少連偵字第27號  最後事實審 法院 臺灣高院 臺灣高院 臺灣高院  案　　號 110年度上訴字第2266號 110年度上訴字第2266號 110年度上訴字第2266號  判決日期 110/10/13 110/10/13 110/10/13  確定 判決 法院 臺灣高院 臺灣高院 臺灣高院  案號 110年度上訴字第2266號 110年度上訴字第2266號 110年度上訴字第2266號  判決 確定日期 110/12/02 110/12/02 110/12/02 是否為得易科罰金之案件  否 否 否 備註  新北地檢110年度執字第10625號 編號1-10經法院判決應執行有期徒刑1年10月。   
     編號  7 8 9 罪名  詐欺 詐欺 詐欺 宣告刑  有期徒刑1年2月 有期徒刑1年2月 有期徒刑1年2月 犯罪日期  109/10/29 109/10/24 109/10/16 偵查(自訴)機關 年度案號  新北地檢109年度偵字第42629號、110年少連偵字第28號、士林地檢110年少連偵字第27號 新北地檢109年度偵字第42629號、110年少連偵字第28號、士林地檢110年少連偵字第27號 新北地檢109年度偵字第42629號、110年少連偵字第28號、士林地檢110年少連偵字第27號  最後事實審 法院 臺灣高院 臺灣高院 臺灣高院  案　　號 110年度上訴字第2266號 110年度上訴字第2266號 110年度上訴字第2266號  判決日期 110/10/13 110/10/23 110/10/13  確定 判決 法院 臺灣高院 臺灣高院 臺灣高院  案號 110年度上訴字第2266號 110年度上訴字第2266號 110年度上訴字第2266號  判決 確定日期 110/12/02 110/12/02 110/12/02 是否為得易科罰金之案件  否 否 否 備註  新北地檢110年度執字第10625號 編號1-10經法院判決應執行有期徒刑1年10月。   
     編號  10 11 12 罪名  詐欺 詐欺 詐欺 宣告刑  有期徒刑1年2月 有期徒刑1年3月 有期徒刑1年2月 犯罪日期  109/10/15 109/10/26 109/10/10 偵查(自訴)機關 年度案號  新北地檢109年度偵字第42629號、110年少連偵字第28號、士林地檢110年少連偵字第27號 新北地檢109年度少連偵字第591號、109年度偵字第44831號 新北地檢109年度少連偵字第591號、109年度偵字第44831號  最後事實審 法院 臺灣高院 新北地院 新北地院  案　　號 110年度上訴字第2266號 110年度金訴字第139號 110年度金訴字第139號  判決日期 110/10/13 110/10/21 110/10/21  確定 判決 法院 臺灣高院 新北地院 新北地院  案號 110年度上訴字第2266號 110年度金訴字第139號 110年度金訴字第139號  判決 確定日期 110/12/02 110/12/02 110/12/02 是否為得易科罰金之案件  否 否 否 備註  新北地檢110年度執字第10625號 編號1-10經法院判決應執行有期徒刑1年10月。 新北地檢111年度執字第730號 編號11-14經法院判決應執行有期徒刑1年5月。  
     編號  13 14  罪名  詐欺 詐欺  宣告刑  有期徒刑1年1月 有期徒刑1年  犯罪日期  109/10/10 109/10/22  偵查(自訴)機關 年度案號  新北地檢109年度少連偵字第591號、109年度偵字第44831號 新北地檢109年度少連偵字第591號、109年度偵字第44831號   最後事實審 法院 新北地院 新北地院   案　　號 110年度金訴字第139號 110年度金訴字第139號   判決日期 110/10/21 110/10/21   確定 判決 法院 新北地院 新北地院   案號 110年度金訴字第139號 110年度金訴字第139號   判決 確定日期 110/12/02 110/12/02  是否為得易科罰金之案件  否 否  備註  新北地檢111年度執字第730號 編號11-14經法院判決應執行有期徒刑1年5月。